【裁判字號】    90,上易,424
【裁判日期】    900416
【裁判案由】    竊盜
【裁判全文】
臺灣高等法院高雄分院刑事判決    九十年度上易字第四二四號
    上  訴  人
    即  被  告  甲○○
右上訴人因竊盜案件，不服臺灣高雄地方法院八十九年度易字第四五五九號中華民國
八十九年十一月三十日第一審判決（起訴案號：臺灣高雄地方法院檢察署八十九年度
偵字第一三七三一號、一三七三二號），提起上訴，本院判決如左：
      主  文
原判決撤銷。
邱贏輝竊盜，處有期徒刑肆月，如易科罰金以參佰元折算壹日。
      事  實
一、邱贏輝曾於民國八十八年間因竊盜罪，經臺灣屏東地方法院於八十八年九月三十
    日判處拘役五十日，緩刑三年確定，猶不知悔改，竟另起意圖為自己不法所有之
    竊盜犯意，於八十八年十二月廿二日（起訴書載為十二日）下午一時許，在高雄
    縣鳳山市○○路六號前，見鍾永森所有由其妻乙○○使用之車牌號碼ＰＭＱ－五
    九０號（引擎號碼Ｃ0000000號）藍色重型機車一部，停放該處，機車上
    插著鑰匙，竟竊取該車得逞，並將前竊得之ＸＬＣ－四一二號機車車牌（該件竊
    盜即前揭判決確定之案件）改懸掛該機車供己騎用。嗣於八十九年四月廿八日下
    午三時許，行經高雄縣大寮鄉○○路段為警查獲。
二、案經內政部警政署高雄港務警察所移送台灣高雄地方法院檢察署檢察官偵查聲請
    簡易判決處刑，經原審改用通常訴訟程序審理。
      理  由
一、訊據上訴人即被告邱贏輝否認有前揭被訴竊盜犯行，辯稱伊見該車斜放於高雄市
    ○○○路與三多路之三角公園，車子陳舊，無電又無油，又無牌照，以為係無主
    之機車，故牽去修理後使用云云。惟查被告業於警訊供承「伊前拾獲一面號碼為
    ＸＬＣ－四一二號機車車牌，約半年前，至鳳山附近，見路邊有一部重機車，鑰
    匙未拔下，伊就將該機車騎走」等語綦詳（見警卷第一、二頁）；嗣於偵查中亦
    坦認供明「伊於八十八年十二月（檢察官誤問為十月）在鳳山地區偷車牌號碼Ｐ
    ＭＱ－五九０號機車，因機車上插著鑰匙，一時貪念而騎走」等語在卷 (見第九
    六六九號偵卷第六頁反面)，核與被害人乙○○於警訊時之指述情節相符，並有
    高雄縣警察局車輛失竊證明單及贓物認領保管單各一紙復卷可稽，是被告於原審
    及本院審理所辯上情，均屬卸責之詞，不足採信，罪證明確，被告竊盜犯行堪以
    認定。
二、核被告所為係犯刑法第三百二十條第一項之竊盜罪。原審予以論罪科刑固非無見
    ，惟查刑法第四十一條業經總統於九十年一月十日公布施行，將易科罰金之適用
    範圍擴大為最重本刑五年以下有期徒刑之罪，而受六月以下有期徒刑或拘役之宣
    告者，均予適用，依刑法第二條第一項前段規定，自應依修正後之新法較有利於
    被告，原判決未及為新、舊法之比較適用，尚有未合。雖被告猶執前詞否認犯行
    ，提起上訴指摘原判不當，為無理由，但原判決既有可議，自應由本院予以撤銷
    改判。爰審酌被告曾有如事實欄所示之犯罪紀錄，有台灣高雄地方法院被告院內
    索引卡紀錄表、台灣高等法院被告全國前案紀錄表在卷可考，素行尚非良好，其
    因貪圖自己便利，竊取他人機車，危害社會治安，且犯後否認犯行之態度等一切
    情狀，量處如主文所示之刑，並諭知易科罰金折算之標準。
據上論斷，應依刑事訴訟法第三百六十九條第一項前段、第三百六十四條、第二百九
十九條第一項前段，刑法第三百二十條第一項、修正後刑法第四十一條第一項，罰金
罰鍰提高標準條例第一條前段、第二條，判決如主文。
本案經檢察官陳新慶到庭執行職務。
中    華    民    國      九十      年       四       月     十六   日
                              臺灣高等法院高雄分院刑事第六庭
                                  審判長法官  王憲義
                                        法官  陳啟造
                                        法官  張意聰
右正本證明與原本無異。
不得上訴。
                                      書記官  林慧美
中    華    民    國      九十      年       四       月    十七    日
附錄：本判決論罪科刑法條：
刑法第三百二十條：
  意圖為自己或第三人不法之所有，而竊取他人之動產者，為竊盜罪，處五年以下有
  期徒刑、拘役或五百元以下罰金。
  意圖為自己或第三人不法之利益，而竊佔他人之不動產者，依前項之規定處斷。
  前二項之未遂犯罰之。
                                                                        Ｄ


司法院資訊處製作；財團法人民間司法改革基金會備份。
